Images des répertoires du notaire Julien François Yver pour l'étude XXV
Archives nationales de France
Images des répertoires du notaire Julien François Yver pour l'étude XXV
14 janvier 1841 - 18 juillet 1867
MC/RE/XXV/11 - MC/RE/XXV/16
Etude XXV; Yver, Julien-François
6 registres
Archives nationales de France
Minutes et répertoires: la loi 2008-696 du 15 juillet 2008 relative aux archives a fixé à 75 ans à compter de la date de l'acte, ou à 25 ans à compter de la date du décès de l'intéressé si ce délai est plus bref, le délai de communication des minutes et répertoires des notaires; ce délai est porté à 100 ans à compter de la date de l'acte si le document se rapporte à un mineur (code du Patrimoine, articles L213-2, 4e d et 5e).
Autres documents de l'étude (dossiers de clients, comptabilité...): s'agissant d'archives privées, ces documents sont communicables selon les modalités fixées par le déposant ou le donateur.
Certains documents ne sont pas accessibles sous leur forme originale en raison de leur mauvais état de conservation.
Registres entrés aux Archives nationales en 1961.
Images des répertoires de l’étude XXV
Archives de l'étude XXV
répertoire d'officier public ministériel
- Répertoire chronologique pour la période du 14 janvier au 7 avril 1841, 14 janvier - 7 avril 1841; MC/RE/XXV/11; Le répertoire comporte 17 feuillets et fait partie d'un registre de 201 feuillets de papier manuscrits, hauteur 35 x largeur 25,5 cm, composé d'un cahier folioté par le notaire. Le registre est en bon état.
  Le registre contient aussi le répertoire du notaire Louis Chardin pour la période du 12 décembre 1837 au 12 janvier 1841.
  Le répertoire contient les informations suivantes: 1. le n° de l'acte dans l'année; 2. date du jour; 3. nature de l'acte passé en brevet; 4. nature de l'acte passé en minute; 5. nom, prénom, domicile des parties, indication sur la situation et les prix des biens; 6. date d'enregistrement de l'acte; 7. droits d'enregistrement.
  Attention: seuls les actes passés en minute sont conservés; les actes mentionnés dans le répertoire comme passés en simple brevet (colonne 3) ne sont pas conservés par les notaires et ne sont donc pas versés au Minutier (ils sont remis aux clients).
  répertoire
  - Liste chronologique des actes pour la période du 14 janvier au 7 avril 1841, 14 janvier - 7 avril 1841; 184 r°-200 v°; 17 feuillets
- Répertoire chronologique pour la période du 8 avril 1841 au 17 juillet 1846, 8 avril 1841 - 17 juillet 1846; MC/RE/XXV/12; Un registre de 201 feuillets de papier manuscrits, hauteur 34 x largeur 24 cm, composé d'un cahier folioté par le notaire. Le registre est en bon état. Cependant, les feuillets n°1 à 110 sont tachés (mais cela ne gêne pas la lecture), et les feuillets n°5 et 66 sont déchirés.
  - Liste chronologique des actes pour la période du 8 avril au 31 décembre 1841, 8 avril - 31 décembre 1841; 1 r°-32 v°; 32 feuillets
  - Liste chronologique des actes pour la période du 3 janvier au 31 décembre 1842, 3 janvier - 31 décembre 1842; 33 r°-76 r°; 44 feuillets
    - du 3 janvier au 31 mai 1842, 3 janvier - 31 mai 1842; 33 r°-53 r°; 21 feuillets
    - du 1er juin au 31 décembre 1842, 1er juin - 31 décembre 1842; 53 r°-76 r°; 24 feuillets
  - Liste chronologique des actes pour la période du 2 janvier au 31 décembre 1843, 2 janvier - 31 décembre 1843; 76 r°-113 v°; 38 feuillets
  - Liste chronologique des actes pour la période du 2 janvier au 31 décembre 1844, 2 janvier - 31 décembre 1844; 114 r°-142 v°; 29 feuillets
  - Liste chronologique des actes pour la période du 2 janvier au 31 décembre 1845, 2 janvier - 31 décembre 1845; 143 r°-176 r°; 34 feuillets
  - Liste chronologique des actes pour la période du 2 janvier au 17 juillet 1846, 2 janvier - 17 juillet 1846; 176 r°-200 v°; 25 feuillets
- Répertoire chronologique pour la période du 17 juillet 1846 au 13 août 1850, 17 juillet 1846 - 13 août 1850; MC/RE/XXV/13; Un registre de 201 feuillets de papier manuscrits, hauteur 34,5 x largeur 24,5 cm, composé d'un cahier folioté par le notaire. Le registre est en bon état. Les feuillets n°189 et 190 sont déchirés.
  - Liste chronologique des actes pour la période du 17 juillet au 31 décembre 1846, 17 juillet - 31 décembre 1846; 1 r°-24 r°; 24 feuillets
  - Liste chronologique des actes pour la période du 2 janvier au 31 décembre 1847, 2 janvier - 31 décembre 1847; 24 r°-71 r°; 48 feuillets
    - du 2 janvier au 30 juin 1847, 2 janvier - 30 juin 1847; 24 r°-50 r°; 27 feuillets
    - du 1er juillet au 31 décembre 1847, 1er juillet - 31 décembre 1847; 50 v°-71 r°; 22 feuillets
  - Liste chronologique des actes pour la période du 3 janvier au 30 décembre 1848, 3 janvier - 30 décembre 1848; 71 r°-110 r°; 40 feuillets
  - Liste chronologique des actes pour la période du 2 janvier au 31 décembre 1849, 2 janvier - 31 décembre 1849; 110 r°-175 v°; 66 feuillets
    - du 2 janvier au 30 juin 1849, 2 janvier - 30 juin 1849; 110 r°-140 r°; 31 feuillets
    - du 2 juillet au 31 décembre 1849, 2 juillet - 31 décembre 1849; 140 r°-175 v°; 36 feuillets
  - Liste chronologique des actes pour la période du 2 janvier au 13 août 1850, 2 janvier - 13 août 1850; 175 v°-200 v°; 26 feuillets
- Répertoire chronologique pour la période du 14 août 1850 au 15 février 1856, 14 août 1850-15 février 1856; MC/RE/XXV/14; Un registre de 200 feuilletsde papier manuscrits,hauteur 34,5 x largeur 23,5 cmcomposé de cahiers foliotés par le notaire. Le registre est en bon état. La reliure a été restaurée.
  - Liste chronologique des actespour la période du 14 août au 31 décembre 1850, 14 août - 31 décembre 1850; 1 r°-11 r°; 11 feuillets
  - Liste chronologique des actespour la période du 2 janvier au 31 décembre 1851, 2 janvier - 31 décembre 1851; 11 r°-46 r°; 36 feuillets
  - Liste chronologique des actespour la période du 3 janvier au 31 décembre 1852, 3 janvier - 31 décembre 1852; 46 r°-83 v°; 38 feuillets
  - Liste chronologique des actespour la période du 3 janvier au 31 décembre 1853, 3 janvier - 31 décembre 1853; 83 v°-127 v°; 45 feuillets
  - Liste chronologique des actespour la période du 2 janvier au 30 décembre 1854, 2 janvier - 30 décembre 1854; 127 v°-161 r°; 35 feuillets
  - Liste chronologique des actespour la période du 2 janvier au 31 décembre 1855, 2 janvier - 31 décembre 1855; 161 r°-194 v°; 34 feuillets
  - Liste chronologique des actespour la période du 2 janvier au 15 février 1856, 2 janvier - 15 février 1856; 194 v°-200 v°; 7 feuillets
- Répertoire chronologique pour la période du 15 février 1856 au 25 avril 1862, 15 février 1856 - 25 avril 1862; MC/RE/XXV/15; Un registre de 200 feuilletsde papier manuscrits,hauteur 34,5 x largeur 23,5 cmcomposé de cahiers foliotés par le notaire. Le registre est en bon état. La reliure a été restaurée.
  - Liste chronologique des actespour la période du 15 février au 31 décembre 1856, 15 février - 31 décembre 1856; 1 r°-23 v°; 23 feuillets
  - Liste chronologique des actespour la période du 2 janvier au 31 décembre 1857, 2 janvier - 31 décembre 1857; 23 v°-62 r°; 40 feuillets
  - Liste chronologique des actespour la période du 2 janvier au 31 décembre 1858, 2 janvier - 31 décembre 1858; 62 r°-98 v°; 37 feuillets
  - Liste chronologique des actespour la période du 3 janvier au 31 décembre 1859, 3 janvier - 31 décembre 1859; 98 v°-128 r°; 31 feuillets
  - Liste chronologique des actespour la période du 2 janvier au 31 décembre 1860, 2 janvier - 31 décembre 1860; 128 r°-160 r°; 33 feuillets
  - Liste chronologique des actespour la période du 2 janvier au 31 décembre 1861, 2 janvier - 31 décembre 1861; 160 v°-188 r°; 29 feuillets
  - Liste chronologique des actespour la période du 2 janvier au 25 avril 1862, 2 janvier - 25 avril 1862; 188 r°-200 v°; 13 feuillets
- Répertoire chronologique pour la période du 28 avril 1862 au 18 juillet 1867, 28 avril 1862 - 18 juillet 1867; MC/RE/XXV/16; Le répertoire comporte 163 feuillets et fait partie d'un registre de 201 feuillets de papier manuscrits, hauteur 35 x largeur 25 cm composé d'un cahier folioté par le notaire. Le registre est en bon état.
  Le registre contient aussi le répertoire du notaire Ernest Charles Poletnich pour la période du 19 juillet 1867 au 6 août 1868.
  - Page de titre, 1 r°; 1 feuillet
  - Liste chronologique des actes pour la période du 28 avril au 29 décembre 1862, 28 avril - 29 décembre 1862; 1 r°-19 r°; 19 feuillets
  - Liste chronologique des actes pour la période du 3 janvier au 31 décembre 1863, 3 janvier - 31 décembre 1863; 19 r°-51 r°; 33 feuillets
  - Liste chronologique des actes pour la période du 2 janvier au 30 décembre 1864, 2 janvier - 30 décembre 1864; 51 r°-86 v°; 36 feuillets
  - Liste chronologique des actes pour la période du 2 janvier au 30 décembre 1865, 2 janvier - 30 décembre 1865; 86 v°-117 v°; 32 feuillets
  - Liste chronologique des actes pour la période du 2 janvier au 30 décembre 1866, 2 janvier - 30 décembre 1866; 117 v°-146 v°; 30 feuillets
  - Liste chronologique des actes pour la période du 2 janvier au 18 juillet 1867, 2 janvier - 18 juillet 1867; 146 v°-163 v°; 18 feuillets